【裁判字號】    89,簡上,114
【裁判日期】    890915
【裁判案由】    就業服務法
【裁判全文】
臺灣板橋地方法院刑事判決                        八十九年度簡上字第一一四號
    上訴人即
    公 訴 人  臺灣板橋地方法院檢察署檢察官
    上訴人即
    被    告  甲○
右列上訴人因被告違反就業服務法案件，均不服本院中華民國八十九年四月二十八日
八十九年度板簡字第六五二號刑事簡易判決（聲請案號：八十九年度偵字第一一二九
號），分別提起上訴，本院管轄之合議庭判決如左：
    主  文
上訴駁回。
    事  實
一、甲○明知未經向主管機關申請許可，竟自民國八十八年十月下旬某日起至八十八
    年十一月三十日止，以每小時新臺幣（下同）一百元之薪資，聘僱他人所申請而
    脫逃之菲律賓Intrepido Romeo Jr.（原聲請書及判決誤載為Ir.）Aguilar，在
    臺北縣中和市○○路與建一路口之工地，從事整理及打掃之工作，迄於八十八年
    十二月一日凌晨零時三十分許，在上址為警查獲。
二、案經臺北縣警察局移送臺灣板橋地方法院檢察署檢察官偵查聲請簡易判決處刑。
    理  由
一、右揭事實迭據被告於警訊、偵訊及本院審理中自白不諱，核與證人Intrepido
    Romeo Jr. Aguilar警訊中之證述相符，堪信其自白應與事實相符。又Intrepido
    Romeo Jr. Aguilar原係經開立工程股份有限公司申請許可而僱用之外籍勞工，
    於八十八年九月二十七日逃逸等情，亦據證人Intrepido Romeo Jr. Aguilar於
    警訊中供陳明確，並有居留外僑作業外勞詳細資料附卷可資憑佐，是以本件事證
    明確，被告犯行堪予認定。
二、被告未經許可聘僱他人所申請聘僱之外國人，核其所為，係違反就業服務法第五
    十三條第三款規定，其聘僱人數為一人，應依同法第五十八條第一項前段之規定
    處斷。爰審酌被告前因違反就業服務法前科，甫經本院於八十八年九月三十日以
    八十八年度板簡字第一八五號判處罰金新臺幣二萬元，有臺灣高等法院檢察署刑
    案紀錄簡覆表附卷足憑，乃竟不知悔改再次違犯，與其犯罪手段、僱用外勞期間
    、所生危害及於犯罪後態度承認犯行，態度尚稱良好等一切情狀，本院因認原審
    就上訴人之上述犯行，引用上揭法條，量處罰金新台幣三萬元，並諭知易服勞役
    之折算標準，認事用法，俱無不合，量刑亦屬妥適。
四、公訴人上訴意旨以被告於原審判決前之民國八十七年起至八十九年三月二日，未
    向主管機關申請許可，以日薪八百元之代價，聘僱菲律賓國籍男子Pascual
    Ramoncito，在臺北縣中和市○○路○段工地，從事清潔工作，涉有違反就業服
    務法第五十八條第一項之罪嫌，而此部分與原審判決部分，時間緊接，犯罪構成
    要件相同，顯係基於概括犯意為之，為連續犯，屬裁判上一罪，依審判不可分原
    則，該案應為起訴效力所及，原審未及斟酌，難認允當等語，為其上訴之論據。
    惟按就業服務法之刑事處罰規定，其性質上屬學理上所稱之行政刑罰，適用時固
    仍依一般刑法原理原則，然仍應本其行政管理之立法目的而為解釋，該法第五十
    八條前段及後段分就違反該法規定而聘僱、留用未獲許可之外國人係一人或二人
    以上之情形，而異其法定刑度，其規範目的當係著眼於外國人之人數多寡，於行
    政管理之妨害有所不同之故，是以此之所定一人或二人以上，應以法院宣判時被
    告所違法聘用或留用之人數為據，縱其所聘僱之數人其始期有先後之不同，除有
    聘僱間斷之情形外（如聘僱期滿或解僱後再發生聘僱行為），並無連續犯之適用
    。次按雇主未經許可僱用外國人而違反就業服務法之犯罪，係屬即成犯，其聘僱
    行為完成時，犯罪即告成立，其後履行聘僱契約之行為，乃狀態之繼續，而非行
    為之繼續。查被告自八十八年七月十三日起至同年十二月一日止，以日薪八百元
    之代價，僱用偉倫營造股份有限公司申請許可聘僱而於八十八年七月十日逃逸之
    菲律賓籍人Pascual Ramoncito ，在臺北縣中和市○○路某工地工作等情，業經
    被告自白在卷，核與證人Pascual Ramoncito 警訊中之證述相符，復有證人即偉
    倫營造股份有限公司工程師乙○○之證述可參，足認被告僱用Pascual
    Ramoncito 之期間係自八十八年七月十三日起至同年月十二月一日止，是上訴意
    旨認被告僱用Pascual Ramoncito 之期間為八十七年起至八十九年三月二日止，
    容有誤會。又被告前因自八十七年七月起至同年十二月一日止，未經許可，聘僱
    他人所申請之菲律賓籍人Curammeng Jones Manuel在臺北縣中和市○○路華隆中
    和工地工作，經本院於八十八年九月二十三日以八十八年度板簡字第一八五號判
    處罰金二萬元，並於同年十一月九日判決確定，有該刑事簡易判決及臺灣高等法
    院檢察署刑案紀錄簡覆表附卷足按。又本案係警方於八十八年十二月一日零時三
    十分許，在臺北縣中和市○○路建康路與建一路口工地，同時查獲被告所僱用之
    菲律賓藉人Intrepido Romeo Jr. Aguilar、Netunay Richard Nufuar、
    Damasonilo Fajardo、Magcalas Edwin Gacita及Carlito P. Pineda Jr.等五人
    ，其中Netunay Richard Nufuar及Damasonilo Fajardo係自八十八年六月初起至
    同年十一月三十日止所僱用，Magcalas Edwin Gacita及Carlito P. Pineda Jr.
    係自八十八年八月中旬起至同年十一月三十日止所僱用，公訴人以被告僱用上開
    四人部分與前揭確定判決部分有連續犯關係，屬裁判上一罪，為該確定判決效力
    所及，而僅就被告僱用Intrepido Romeo Jr. Aguilar部分起訴，餘四人僱用部
    分則不另為不起訴之處分，此有聲請簡易判決書在卷足稽。而本件公訴人就被告
    僱用Pascual Ramoncito部分提起上訴，惟其受僱於被告期間實係自八十八年七
    月十三日起至同年十二月一日止，已如前述，以其開始僱用之時間及與該確定判
    決之行為同屬觸犯未經許可聘僱他人所申請聘僱之外國人之相同犯罪構成要件觀
    之，本件公訴人上訴部分顯與上揭判決部分亦具連續犯關係，為裁判上一罪，且
    其開始僱用期間亦在上開確定判決宣判前，自應為該確定判決之效力所及。至被
    告於上開確定判決於八十八年十一月九日確定後仍繼續僱用Pascual Ramoncito
    ，揆諸前揭說明，核屬犯罪狀態之繼續而非行為之繼續，自非得另行訴追。從而
    公訴人就此曾經判決之案件，以與本件判決有連續犯關係而原審未及審究為由，
    指摘原判決不當而提起上訴，為無理由，應予駁回。
五、末按上訴期間為十日，自送達判決後起算，刑事訴訟法第三百四十九條第一項前
    段定有明文。查本件被告於八十九年五月九日收受原審判決之送達，於同年月二
    十二日提起上訴，此有送達證書及上訴狀在卷可考，是以被告於原審判決送達後
    ，逾十日之期限始行提起上訴，依上揭規定其上訴自非屬合法，亦應予以駁回。
據上論斷，應依刑事訴訟法第四百五十五條之一第一項、第三項、第三百六十八條、
第三百六十七條前段，判決如主文。
本案經檢察官陳銘祥到庭執行職務。
中      華      民      國      八十九      年      九    月    十五    日
                                臺灣臺北地方法院刑事第二庭
                                    審判長法  官  梁  宏  哲
                                          法  官  林  春  長
                                          法  官  楊  博  欽
右正本證明與原本無異。
如不服本判決，應於判決送達後十日內，向本院提出上訴狀。
                  書記官  韓  毓  寧
中      華      民      國      八十九      年      九      月    三    日


司法院資訊處製作；財團法人民間司法改革基金會備份。
